臺灣臺北地方法院民事裁定
111年度亡字第61號
聲  請  人  臺灣臺北地方檢察署檢察官
失  蹤  人  楊乃武  

上列聲請人聲請宣告楊乃武死亡事件，本院裁定如下：
    主  文
宣告楊乃武（男，民國00年0月00日生，身分證統一編號：Z000
  000000號，失蹤前戶籍地址：臺北市○○區○○○路0段000號7樓）
  於民國一○九年十二月十八日下午十二時死亡。
聲請程序費用由楊乃武遺產負擔。
    理  由
聲請意旨略以：失蹤人楊乃武係民國00年0月00日生，於106年1
  2月18日經列報為失蹤查尋人口而行方不明，迄今已逾3年，依
  其戶籍資料無配偶，復查無親屬，且非國軍退除役官兵輔導委
  員會列管之退除役官兵，無換發新式國民身分證之紀錄，亦查
  無與其有關之全民健保之投保紀錄、入出境資料及喪葬紀錄。
  又失蹤人前經本院於111年5月26日准予公示催告裁定在案，現
  申報期間屆滿，未據失蹤人陳報其生存，或知其生死者陳報其
  所知，為此聲請宣告失蹤人死亡等語。
按失蹤人失蹤滿7年後，法院得因利害關係人或檢察官之聲請，
  為死亡之宣告；失蹤人為80歲以上者，得於失蹤滿3年後，為
  死亡之宣告；又受死亡宣告者，以判決內所確定死亡之時，推
  定其為死亡；前項死亡之時，應為前條各項所定期間最後日終
  止之時，民法第8條第1、2項、第9條第1、2項前段分別定有明
  文。
聲請人主張之事實，業據其提出國軍退除役官兵輔導委員會110
  年12月13日輔統字第1100088311號函、全民健保資料回復表、
  臺北市政府警察局中正第一分局110年12月14日北市警中正一
  分防字第1103034262號函暨失蹤人口系統資料報表影本、戶籍
  資料、臺北市殯葬管理處110年12月17日北市殯儀二字第11030
  15877號函、新北市政府殯葬管理處110年12月9日新北殯館字
  第1105082451號函、內政部移民署110年12月13日移署資字第1
  100130998號函等件為證(見臺灣臺北地方檢察署111年度民參
  字第1號偵查卷宗第11至33頁、第39至41頁、第47頁)，並有本
  院111年5月26日公示催告裁定及本院網路公告列印頁附卷可稽
  。今申報期屆滿，未據失蹤人陳報其生存，或知其生死者陳報
  其所知，自得聲請對之為死亡宣告。故聲請人聲請對失蹤人為
  死亡宣告，核無不合，應予准許。
失蹤人自106年12月18日失蹤，為80歲以上者，計至109年12月1
  8日，已屆滿3年，自應推定其於是日下午12時為死亡之時，准
  予依法宣告。
爰依家事事件法第154條第3項裁定如主文。
中　　華　　民　　國　　111 　年　　11 　　月　　30 　日
            家事法庭    法　　官    蘇珍芬
以上正本係照原本作成。
如不服本裁定應於送達後10日內向本院提出抗告狀，並繳納抗告
費新臺幣1,000元。
                        書 記 官    羅  蓉
中　　華　　民　　國　　111 　年　　12　　月　　2 　　日